臺灣花蓮地方法院刑事判決
110年度交易字第152號
公  訴  人  臺灣花蓮地方檢察署檢察官
被      告  陳美雪


上列被告因過失傷害案件，經檢察官提起公訴（110年度偵字第2
817號），被告於本院準備程序中就被訴事實為有罪之陳述，經
告知簡式審判程序之旨，並聽取當事人之意見後，本院裁定依簡
式審判程序審理，判決如下：
    主    文
乙○○犯過失傷害罪，處拘役拾日，如易科罰金，以新臺幣壹仟元
折算壹日。緩刑貳年。
    犯罪事實
一、乙○○於民國110年1月15日上午7時49分許，駕駛車牌號碼000
    -0000號自用小客車，沿花蓮縣新城鄉台9線由南往北行駛，
    行經花蓮縣○○鄉○○村000號前時，本應注意變換車道時，應
    讓直行車先行，並注意安全距離，而依當時之情形，並無不
    能注意之情事，竟疏未注意及此，欲右轉進入康樂村1-2號
    而切入慢車道時，適甲○○騎乘車牌號碼000-000號重型機車
    行經該處而閃避不及，致雙方碰撞肇事，使甲○○受有右側橈
    股骨上端閉鎖性骨折、左側踝部擦挫傷、左側腕部挫傷之傷
    害。
二、案經甲○○訴由花蓮縣警察局新城分局報告臺灣花蓮地方檢察
    署檢察官偵查起訴。
    理    由
一、被告乙○○所犯為死刑、無期徒刑、最輕本刑為三年以上有期
    徒刑之罪或高等法院管轄第一審案件以外之罪，其於準備程
    序中，先就被訴事實為有罪之陳述，經告知簡式審判程序之
    旨，並聽取當事人意見後，本院裁定進行簡式審判程序，且
    依刑事訴訟法第273條之2規定，簡式審判程序之證據調查，
    不受同法第159條第1項、第161條之2、第161條之3、第163
    條之1及第164條至第170條規定之限制，先予敘明。
二、認定犯罪事實所憑之證據及理由
  ㈠上揭犯罪事實，業據被告於本院準備程序及審判期日均坦承
    在卷，核與告訴人甲○○於警詢之指訴大致相符，並有道路交
    通事故現場圖、道路交通事故調查報告表（一）、（二）、
    證號查詢汽車駕駛人、證號查詢機車駕駛人、車輛詳細資料
    報表、臺灣基督教門諾會醫療財團法人門諾醫院診斷證明書
    及照片11張在卷可參，足證被告任意性自白與事實相符，得
    採為認定事實之證據。
  ㈡按汽車在同向二車道以上之道路（車道數計算，不含車種專
    用車道、機車優先道及慢車道），除應依標誌或標線之指示
    行駛外，變換車道時，應讓直行車先行，並注意安全距離，
    道路交通安全規則第98條第1項第6款定有明文。查被告領有
    合法之駕駛執照，依當時情況，並無不能注意之情事，而未
    注意禮讓直行車先行，雙方碰撞後造成告訴人受有傷害，被
    告就本案交通事故之發生確有過失甚明。
  ㈢綜上，本案事證明確，被告犯行洵堪認定，應依法論科。可
    認被告過失行為與告訴人等人所受傷害之結果間具有相當因
    果關係。
三、論罪科刑：
  ㈠核被告所為，係犯刑法第284條前段過失傷害罪。
  ㈡被告於肇事後，已聯繫警方到場處理，到場之員警亦有協助
    雙方調解，有被告、告訴人之警詢筆錄在卷可查，顯見被告
    於員警尚未知悉其為過失傷害犯罪之犯人前，即已表明其為
    肇事者之身分，乃合於自首之要件，爰依刑法第62條前段減
    輕其刑。
  ㈢爰以行為人責任為基礎，審酌被告：
　　⒈駕駛車輛未能小心謹慎以維自身及其他用路人之安全，竟
      輕忽行車規則，而依當時情形又無不能注意之情事即貿然
      右轉，致發生本件交通事故，被告所為殊值非議；
　　⒉被告犯後終能坦承犯行之態度，反省自身錯誤，無任何前
      案紀錄，素行良好；
　　⒊被告行為造成告訴人受有犯罪事實欄之傷害、告訴人非本
      案車禍肇事因素、雙方於車禍現場一度經員警居中調解而
      達成和解，因告訴人事後另行提告，且告訴人為外國人，
      出境後復未入境，亦無聯絡管道，致被告未能與告訴人真
      正達成和解；
　　⒋被告於本院審理中自陳專科畢業之教育程度，從事會計工
      作，收入尚可，需要扶養未成年的兒子之家庭生活經濟狀
      況等一切情狀，量處如主文所示之刑，並諭知易科罰金之
      折算標準。
　㈣被告未曾因故意犯罪受有期徒刑以上刑之宣告，有臺灣高等
    法院被告前案紀錄表可參，而其本案固因一時不慎致罹刑典
    ，然於本院審理中已知坦承犯行，尚見悔意，本院認被告經
    本次偵、審程序及刑之宣告，往後已可期待更加注意自身之
    用路行為，而無再犯之虞，本院認為本案對被告所處之刑以
    暫不執行為適當，爰依刑法第74條第1項第1款之規定，予以
    宣告緩刑2年，以啟自新。另緩刑乃屬宣告刑之一種特別執
    行方式，宣告刑若為徒刑或拘役者，則緩刑應屬一種非機構
    性處遇，使受判決人仍舊生活於自由社會，接受社會處遇，
    若受判決人有撤銷緩刑之原因（刑法第75條、第75條之1）
    ，檢察官得聲請法院撤銷之，緩刑之宣告一旦撤銷後，即應
    執行原裁判所宣告之刑，可見本院宣告緩刑2年已足以對被
    告心理上產生相當壓力，而促其謹言慎行，自難謂被告對於
    本案犯行毫無付出任何代價，故緩刑宣告對於被告而言，實
    質已生處罰之效果，即使法院為不附條件之緩刑宣告，被告
    仍擔負著一定期間之不利益，是本院爰不再就緩刑部分另行
    附加條件，附此敘明。
據上論斷，應依刑事訴訟法第273條之1第1項、第299條第1項前
段，判決如主文。
本案經檢察官丙○○提起公訴，檢察官蕭百麟到庭執行職務。
中　　華　　民　　國　　111 　年　　2 　　月　　10　　日
　　　　　　　　　刑事第五庭　    法　官　邱韻如
以上正本證明與原本無異。
如不服本判決應於收受送達後20日內向本院提出上訴書狀，並應
敘述具體理由。其未敘述上訴理由者，應於上訴期間屆滿後20日
內向本院補提理由書(均須按他造當事人之人數附繕本)「切勿逕
送上級法院」。告訴人或被害人如對於本判決不服者，應具備理
由請求檢察官上訴，其上訴期間之計算係以檢察官收受判決正本
之日期為準。
中　　華　　民　　國　　111 　年　　2 　　月　　11　　日
                                書記官  呂姿穎

附錄本案論罪科刑法條：
【中華民國刑法第284條】
因過失傷害人者，處1年以下有期徒刑、拘役或10萬元以下罰金
；致重傷者，處3年以下有期徒刑、拘役或30萬元以下罰金。